# 报告附注中“开发支出”的涵盖的“研发支出”范围

提问人：tony868lamy 时间：2015-12-13 17:31:21
案例：
本公司对自行进行的研究开发项目区分研究阶段和开发阶段： 由公司研发中心在有计划调查的基础上提出研发方向，经管理层批准后进入收集资料、市场调查阶段，并形成研究报告，在此阶段中发生的人工费、差旅费、资料费等作为研究费用予以费用化计入当期损益； 在研究阶段的基础上确定具体研发项目，判断能形成具体研发成果且开发阶段的成功率较高，形成一项新产品、新技术的条件已基本具备，则正式提出立项报告，经管理层批准后进入开发阶段，在此阶段发生的人工费、材料费、差旅费等研发支出计入开发支出。
问题： 在报告附注中 “开发支出”报表项目 【本期增加数--内部开发支出】 所需填报的数据：
是“开发阶段”归集的经立项批准后的研发项目支出 ；
还是 “研究阶段+开发阶段”归集的所有项目的研发支出。

回答人：chenyiwei
仅包括开发阶段的支出。费用化支出和资本化支出分开填列。

提问人：tony868lamy 时间：2015-12-14 08:19:38
若是“无法区分研究阶段和开发阶段的,应将其发生的研发支出全部费用化,计入当期管理费用”的情况。 是否就无需在"开发支出"附注中填报了？ 若是上述这种情况存在的话，这意味着公司与项目开发相关的财报内控缺失或不健全吗?

回答人：chenyiwei
如果确有合理理由的（但预计情况较少见），不能合理区分研究阶段和开发阶段不一定表明相关内控一定存在缺陷。但必须有充分理由如行业特点、行业惯例等作为证明。